【裁判字號】    88,自,62
【裁判日期】    890223
【裁判案由】    偽造有價證券
【裁判全文】
臺灣桃園地方法院刑事判決          八十八年度自字第六二號
自  訴  人  丙○○
自訴代理人  乙○○律師
被告        甲○○
選任辯護人  子○○律師
右列被告因偽造有價証券等案件，經自訴人提起自訴，本院判決
如左：
        主  文
本件自訴不受理。
        理  由
一、按同一案件經檢察官終結偵查者，不得再行自訴，刑事訴訟
    法第三百二十三條定有明文。
二、自訴意旨略以：被告甲○○於民國八十四年七月間與自訴人
    簽立不動產買賣契約，買受自訴人所有坐落於桃園縣龜山鄉
    ○○段地號四四三、四四四之二號二筆土地，面積合計一千
    七百四十二平方公尺（約五二一．五一坪），約定每坪新台
    幣（下同）十五萬元，總計價款七千八百二十二萬六千五百
    元，依買賣契約書第二條第一款規定，契約簽訂當日被告應
    給付第一期款八百二十二萬六千五百元，依契約同條第二款
    約定第二期款，以買賣標的之土地為買方擔保，由買方向銀
    行辦理貸款五千萬元支付，及買賣契約第五條另約定賣方於
    契約成立當時，為配合貸款業務所需申請建造，自訴人應立
    據土地使用同意書，交由被告告申辦建照。惟因自訴人就買
    賣標的之土地於八十三年間係與自訴人之胞弟共有，曾因辦
    理分割事宜，交付印章予被告以資辦理分割之登記，嗣因被
    告欲辦理興建房屋之建照事宜，須土地所有權人之同意書，
    故迄未交還印章，詎被告竟未經自訴人之授權，基於概括之
    犯意，（一）擅自使用該印章並偽造自訴人之簽名，先後於
    八十五年十一月十六日與壬○○、同年月二十二日與庚○○
    、癸○○、同年月二十五日及二十九日與己○○○、八十六
    年一月十七日與丁○○、同年月二十九日與莊志偉、辛○○
    、同年六月與戊○○等人訂立各應有部分三十二分之一之土
    地買賣契約，共偽造自訴人之土地買賣契約九份，（二）並
    執相同印章簽發發票日八十六年三月五日、到期日同年三月
    十日、面額一百六十萬元之本票乙紙交付予戊○○，而偽造
    有價証券。又被告個人及其公司信用欠佳無從獲得銀行貸款
    ，於支付自訴人第一期價金後，即未再履行付款，而於八十
    六年二、三月間，以銀行貸款不易，無法履行付款，提議以
    其向自訴人所買之土地所興建如附表所示建號之房屋十戶，
    改以交換其向自訴人所購買土地之三十二分之十，以為清償
    。其後再持面額六百萬元之支票乙紙，稱欲購買附表編號二
    、三建號分別為一六二六、一六三０號之房屋二戶，自訴人
    遂交付印鑑証明十二張予被告。嗣因被告所偽造前開契約書
    及本票，均未依約履行，經債權人提出告訴並聲請假扣押，
    自訴人經查証始知上情。（三）被告復已於八十六年四月十
    九日將附表之房屋登記予自訴人所有前之同年三月三十一日
    ，早已將編號一及六至十號之房屋分別以寶皇建設股份有限
    公司為債務人，分別設定最高限額二百五十萬元之抵押權予
    合作金庫，將其中編號四、五於同年三月二十七日亦以寶皇
    建設股份有限公司為債務人，分別設定最高限額三百六十萬
    元之抵押權予呂昭玲，之後始將之移轉登記予自訴人。（四
    ）被告並分別於同年七月十一日、六月三十日將附表編號二
    、三之房屋分別由自訴人名義移轉登記予林愛妙、蘇金員所
    有，自訴人嗣後始知受騙。因認被告涉犯詐欺、偽造文書、
    偽造有價証券之罪嫌云云。
三、經查，被告明知其所經營寶皇建設股份有限公司所有坐落桃
    園縣龜山鄉○○○路十巷五號二樓房屋，已於八十五年五月
    二十七日以工程款抵付方式，以三百六十萬元出賣予余海北
    ，竟於八十五年十一月二十九日又將上開房屋以一百九十萬
    元出賣予侯金永，約定於八十五年十二月三十日前交屋，於
    八十六年一月三十日前完成登記手續，並未經自訴人同意，
    於買賣契約上出賣人欄填載自訴人之名，復蓋自訴人之印章
    ，使侯金永錎於錯誤，而交付一百九十萬元現金，屆期不為
    履行，亦不返還價金。復於八十五年十一月二十八日出售同
    鄉○○○路十八號三樓房地予侯頂，亦約定價金為一百九十
    萬元，於八十五年十二月三十日前交屋，於八十六年一月三
    十日前完成登記手續，並未經自訴人同意，於買賣契約上出
    賣人欄填載自訴人之名，蓋用自訴人印章，並簽發本票，書
    立切結書，保証交屋，使侯頂陷於錯誤，而交付一百九十萬
    元現金，屆期不為履行，亦不返還價金。又於八十五年十一
    月二十九日出售同鄉○○○路十巷三號三樓房地予侯何興，
    同樣約定價金一百九十萬元，於八十五年十二月三十日前交
    屋，於八十六年一月三十日完成登記手續，並未經自訴人同
    意，於買賣契約上出賣人欄填載自訴人之名，蓋用自訴人印
    章，並書立切結書，簽發本票，保証交屋，使侯何興陷於錯
    誤，而交付一百九十萬元現金，屆期不為履行，亦不返還價
    金。更於八十六年一月十七日出售同鄉○○○路十巷三號二
    樓房地予丁○○，約雨下價金二百萬元，先交付一百九十萬
    元，於八十六年二月二十八日前交屋並完成登記手續，又未
    經自訴人同意，於買賣契約上出賣人欄填載自訴人之名，蓋
    用自訴人印章，並書立切結書，簽發本票，保証交屋，使丁
    ○○陷於錯誤，而交付一百九十萬元，屆期不為履行，亦不
    返還價金，竟於同年四月九日將該屋移轉登記於自訴人名下
    ，並於八十六年三月二十二日設定三百六十萬元最高限額抵
    押權予呂昭玲，始知受騙，因認被告涉犯詐欺、偽造文書罪
    嫌之部分，業經台灣桃園地方法院檢察署檢察官於八十六年
    八月一日以八十五年度偵字第一五六八二號、八十六年度偵
    字第一八七０號、八十六年度偵字第五八七０號提起公訴，
    並於八十六年八月二十五日以八十六年度易字第三九八六號
    繫屬本院，該事實與本件自訴之事實有裁判上一罪之關係，
    係屬同一事實，而裁判上一罪中一部分之事實既已偵查終結
    ，其效力自及於全部，其他部分亦應受刑事訴訟法第三百二
    十三條之限制而不得自訴，且不因自訴人與檢察官所主張之
    罪名不同而有異，揆諸該條文意旨，本件爰不經言詞辯論，
    逕行諭知不受理之判決。
據上論斷，應依刑事訴訟法第三百二十三條、第三百四十三條、
第三百零七條，判決如主文。
中    華    民    國    89    年    2     月    23    日
                  刑事第一庭  法  官  林恆吉
右正本證明與原本無異。
如不服本判決，應於判決送達後十日內向本院提出上訴狀 (應附
繕本)， 上訴於臺灣高等法院。
                  書記官  邱  仲  騏
中    華    民    國    89    年    2     月    11    日


司法院資訊處製作；財團法人民間司法改革基金會備份。
